臺灣臺中地方法院民事裁定　九十四年訴字第八九二號
　　原　　　告　保證責任豐原信用合作社
　　法定代理人　己○○
　　訴訟代理人　庚○○
　　被　　　告　戊○○○
　　　　　　　　乙○○
　　　　　　　　丙○○
　　　　　　　　丁○○
　　　　　　　　甲○○
右當事人間請求清償債務事件，本院於民國九十四年五月十三日言詞辯論終結，裁定
如左：
    主      文
原告之訴及假執行之聲請均駁回。
訴訟費用由原告負擔。
    理      由
一、按原告之訴，有起訴違背第二百五十三條、第二百六十三條第二項之規定，或其
    訴訟標的為確定判決之效力所及者，法院應以裁定駁回之，民事訴訟法第二百四
    十九條第一項第七款定有明文。又按債務人對於支付命令未於法定期間內合法提
    出異議者，支付命令與確定判決有同一之效力，此為民法第五百二十一條第一項
    所明定，故確定之支付命令與確定判決有同一之效力，凡確定判決所能生之既判
    力與執行力，確定之支付命令均有之，當事人自不得就業經核發支付命令之法律
    關係更行起訴，否則其訴即屬不合法（最高法院七十一年台上字第一七四二號判
    決意旨參照）。另支付命令依法律規定得為強制執行名義，除當事人外，對於訴
    訟繫屬後為當事人之繼受人及為當事人或其繼受人占有請求之標的物者，亦有效
    力，亦為強制執行法第四條之二第二項準用同法第四條第一項第六款、第四條之
    二第一項第一款所明定，而所謂當事人之繼受人，包括承受被繼承人財產上一切
    權利義務之繼承人在內。
二、原告起訴主張：緣被告丁○○於民國八十四年七月十七日邀同訴外人郭石平（已
    歿）為連帶保證人，向原告借款新台幣（下同）三百八十萬元，利息按年息百分
    之十點二五計算，並約定於八十七年七月十七日清償，遲延履行時除仍按上開利
    率計息外，並加付逾期在六個月以內部分照上開利率百分之十，逾期超過六個月
    部分照上開利率百分之二十計算之違約金，若未按月繳息，即喪失期限利益，該
    借款視同全部到期。詎被告丁○○及郭石平自八十六年十二月十七日起即未給付
    利息，經屢次催討無效，嗣經原告向本院聲請強制執行之結果，乃於九十四年一
    月十一日獲分配二百八十四萬二千五百四十六元，尚有四百十四萬一千六百四十
    三元，及其中三百八十萬元自九十三年十月二十八日起至清償日止，按年息百分
    之十點二五計算之利息，暨自九十三年十一月二十九日起至清償日止，按上開利
    率百分之二十計算之違約金部分迄未受償。經查郭石平已於八十七年六月八日死
    亡，而被告戊○○○、丁○○、甲○○、乙○○、丙○○為其繼承人，依法繼承
    其全部遺產，依民法第一千一百四十八條、第一千一百五十三條之規定，對郭石
    平之債務應負連帶給付責任，為此依連帶保證之法律關係，訴請被告連帶給付等
    語。
三、查本件原告前於八十七年五月四日已就上開借款之法律關係，對被告五人之被繼
    承人即訴外人郭石平及被告丁○○聲請發支付命令，經本院於八十七年五月八日
    以八十七年度促字第一八八四一號支付命令命丁○○、郭石平連帶給付原告「三
    百八十萬元，及自八十六年十二月十八日起至清償日止，按年息百分之十點二五
    計算之利息，及自八十七年一月十九日起至清償日止，其逾期在六個月以內者，
    按上開利率百分之十，超過六個月者，就超過部分，按上開利率百分之二十計算
    之違約金」，嗣告確定，之後原告並持該支付命令參與本院九十二年度執字第四
    八八三○號強制執行事件之分配，獲償二百八十四萬二千五百四十六元等情，業
    據本院調取本院八十七年度促字第一八八四一號、九十二年度執字第四八八三○
    號卷宗核閱無誤，復為原告所不爭，堪信為真實。又訴外人郭石平於八十七年六
    月八日死亡，被告戊○○○為其妻，被告丁○○、甲○○、乙○○、丙○○為其
    子，渠等均為郭石平之繼承人且皆未拋棄繼承或限定繼承等事實，亦有戶籍謄本
    及本院查詢資料在卷可稽。是以，原告就本件清償借款事件之法律關係，既已經
    本院對郭石平及被告丁○○核發與判決有同一效力之支付命令並確定，自不得就
    同一法律關係再對郭石平之繼承人及被告丁○○起訴請求給付。揆諸首揭說明，
    原告之訴不合法，應予裁定駁回。另原告之訴既經駁回，其假執行之聲請即失所
    依據，應併予駁回。
四、依民事訴訟法第二百四十九條第一項第七款、第九十五條、第七十八條，裁定如
    主文。
中　　　華　　　民　　　國　　九十四　　年　　　六　　　月　　　三　　　日
                                    臺灣臺中地方法院民事第四庭
~B審判長法官　洪碧雀
~B      法官　陳添喜
~B      法官　羅智文
右為正本係照原本作成
如不服本裁定應於送達後十日內向本院提出抗告狀，並繳納抗告費新台幣一千元。
中　　　華　　　民　　　國　　九十四　　年　　　六　　　月　　　三　　　日
~B法院書記官
